BARBARA CACERES SEPULVEDA

FRONT-END DEVELOPER

Desarrolladora web desde el año 2018, especializada en el lenguaje de programación Javascript y los frameworks React y Vue JS, adquiriendo mis habilidades a través de bootcamps como Laboratoria, Talento Digital y Desafío Latam, así como de manera autodidacta debido a mi gran interés en el desarrollo de software.

INFORMACIÓN DE CONTACTO:

Celular: (+569) 6288 2014

Domicilio: Av. Padre Hurtado #1101, Puente Alto

Email: bcaceres.sepulveda@hotmail.com Github: https://github.com/Barby87

LinkedIn: https://www.linkedin.co m/in/barbara-

caceres-sepulveda/

HABILIDADES TÉCNICAS

- -Javascript (ES5, ES6)
- -HTML5
- -CSS3
- -React JS
- -Vue, Vuex
- -Ant Design
- -Bootstrap
- -Materialize
- -Visual Studio Code
- -Firebase

EDUCACIÓN:

Desafío Latam

React Developer, 2021

Desafío Latam (Programa Talento Digital)

Front-end Developer, programación con Javascript y Vue, 2020

Laboratoria

Front-end Developer, 2018

U. de Chile

Licenciatura en Ciencias Agronómicas, 2007-2012

EXPERIENCIA LABORAL:

DESARROLLADORA FRONT-END – BRAVE UP!

ABR 2021 - ACTUALIDAD

Colaboración en el desarrollo front-end de la plataforma de Brave Up!, orientada a la mejora de la convivencia escolar en los establecimientos educacionales, aportando tanto en el mantenimiento como en el desarrollo de nuevas funcionalidades.

DESARROLLADORA FRONT-END TRAINEE -KEIRÓN

OCT 2020 - DIC 2020

Pasantía de 3 meses orientada a aprender a utilizar la librería React JS, además del apoyo en el desarrollo y mantención de softwares orientadas al área de la salud y del sector público